臺灣臺中地方法院交通事件裁定　　　　 96年度交聲字第107號
原處分機關　交通部公路總局臺中區監理所臺中市監理站
異　議　人
即受處分人　甲○○
上列受處分人因違反道路交通管理處罰條例案件，對於交通部公
路總局臺中區監理所臺中市監理站民國九十六年一月二十六日所
為之處分（裁監稽違字第裁六一－ＧＣ0000000號裁決書
），聲明異議，本院裁定如下：
    主    文
異議駁回。
    理    由
一、原處分機關略以：受處分人甲○○於民國九十六年一月二日
    十一時二十分許，在臺中市○○路與東光園路口處，因騎乘
    車牌號碼ＪＮＣ－八六○號重型機車，行經有燈光號誌管制
    之交岔路口闖紅燈之違規事實，經臺中市警察局警員以中市
    警交字第ＧＣ0000000號舉發違反道路交通管理事件
    通知單舉發，本所即依據道路交通管理處罰條例第五十三條
    第一項之規定，於九十六年一月二十六日以裁監稽違字第裁
    六一－ＧＣ0000000號裁決書裁處罰鍰新臺幣一千八
    百元，並依同條例第六十三條第一項第三款之規定記違規點
    數三點，於法應無不合等語。
二、聲明異議意旨略以：異議人即受處分人甲○○騎乘機車行經
    如臺中市監理站交通違規陳述單現場平面圖所示（下稱陳述
    單現場平面圖）Ａ１點時為綠燈，穿過第二道行人斑馬線後
    ，到達Ａ２點時，始變換成紅燈，舉發者站立於陳述單現場
    平面圖所示Ｂ點，而從該處仰看路口號誌時，舉發者的水平
    視線遭路旁停車遮蔽而無法看到異議人所騎乘之機車，異議
    人所騎乘之機車行駛至陳述單現場平面圖所示Ａ２點時，路
    口之號誌始變換成紅燈，且舉發程序有瑕疵，舉發者應立於
    陳述單現場平面圖所示Ｃ點之位置觀察，當車輛行經陳述單
    現場平面圖所示Ａ１點時，如為紅燈，車輛如仍繼續行進，
    應予示意闖紅燈，待車輛行至陳述單現場平面圖所示Ａ２點
    即予以攔截並告知闖紅燈，且開單告發，而非在六十公尺外
    看到行進之車輛，不告知違規就要駕駛人拿出駕照，直至填
    單才告知闖紅燈，致違規事實舉發有誤，舉發者與攔停者為
    同一人，且舉發者舉發位置不當，立於距號誌約六十公尺外
    之微右轉之下坡內側道上，有被路邊停車所擋視線，又攔停
    不即告知違規事實，就要駕照隨即填寫罰單，再告知闖紅燈
    ，此時號至燈號已變換多次，致有爭議，故異議人未在舉發
    單上簽名，為此臺中區監理所就本件交通事件所為之處分，
    顯有違誤，爰聲明異議等語。
三、按汽車駕駛人，行經有燈光號誌管制之交岔路口闖紅燈者，
    處新臺幣一千八百元以上五千四百元以下罰鍰，並記違規點
    數三點，道路交通管理處罰條例第五十三條第一項、第六十
    三條第一項三款分別定有明文。
四、經查：受處分人甲○○所有之車牌號碼ＪＮＣ－八六○號重
    型機車，於九十六年一月二日十一時二十分許，行經臺中市
    ○○路與東光園路口時，因「行經有燈光號誌管制之交岔路
    口闖紅燈」之交通違規情事，為警舉發等情，有臺中市警察
    局中市警交字第ＧＣ0000000號舉發違反道路交通管
    理事件通知單一份、臺中市警察局第三分局九十六年一月十
    七日中分三交字第○九六○○○○八三二號函暨所附現場照
    片二幀、臺中市警察局第三分局九十六年四月三日中分三交
    字第○九六○○○七九二一號函暨所附現場圖一紙、現場照
    片二幀在卷足憑。雖受處分人以上開情詞置辯，惟經本院審
    酌卷內相關文件資料得知，依卷附之臺中市警察局第三分局
    九十六年一月十七日中分三交字第○九六○○○○八三二號
    函觀之，當時臺中市警察局第三分局值勤之警員有三人，一
    人負責認定違規，一人負責攔停違規車輛，另一人則負責舉
    發，並非如受處分人所稱舉發者與攔停者均為同一人之情形
    。再者，受處分人於卷附之陳述單現場平面圖中所繪製上開
    路口之交通號誌係位於路旁兩側，然由卷附之現場照片四幀
    可知，上開路口之交通號誌係設置於路口之中央分隔島上，
    並非設置於兩側路旁，是以舉發之警員當時於其所站立之位
    置應可清楚判斷該路口之交通號誌燈號，應無疑義。又依受
    處分人於聲明異議狀所稱伊係騎乘機車行駛至陳述單現場平
    面圖所示Ａ２點時，該路口之交通號誌始變換成紅燈等語，
    然依受處分人於陳述單現場平面圖所繪製Ａ２點之位置以觀
    ，可見受處分人當時之位置係已通過行人穿越道，而參以卷
    附之現場照片四幀可知，該路段並非大幅度彎曲道路，故舉
    發警員所站立之位置除可清楚看到該路口之交通號誌外，亦
    可清楚看到該路口之人車動態，且可看到受處分人當時所通
    過的行人穿越道，若受處分人騎乘機車通過上開路口時係綠
    燈，而於其行經陳述單現場平面圖所繪製Ａ２點位置時，上
    開路口之交通號誌始轉換成紅燈，則受處分人所在之位置並
    無遭路旁停放車輛遮蔽之情形可言，顯見舉發員警於監看上
    開路口之交通號誌與人車動態以進行取締交通違規之異議人
    時，並無誤認之可能。至值勤警員應於何位置執行勤務以及
    是否應先告知駕駛人違規事項，則僅係警員執行方法是否合
    宜之問題，並無違法及不當之情形，故本件舉發警員於取締
    違規時所在之位置既可清楚看見上開路口之人車動態，並據
    以取違規駕駛人，而當場亦有告知異議人違規事項係闖紅燈
    ，實難僅憑異議人所指摘舉發員警所站立位置之遠近以及是
    否先告知違規事項等節，而認本件舉發警員就異議人當時之
    駕駛行為所為之舉發有何違誤之情形，從而，異議人所辯稱
    伊當時通過路口是綠燈，警員之視線被路旁停車所遮蔽云云
    ，實係卸責之詞，殊無可採。本院經查亦無任何證據足資證
    明警員有捏造事實、違法取締之情事，則警員本其維護交通
    秩序、安全職責所為之逕行舉發，自應受到合法、正確之推
    定。異議人空言否認有闖紅燈之情形，惟並未提出任何對其
    有利之證據供本院參酌，其指摘原舉發不當，尚屬無據。從
    而，原處分機關據以援引上開規定，裁處罰鍰一千八百元，
    ，並記違規點數三點，並無違誤。本件聲明異議為無理由，
    應予駁回。
五、據上論斷，應依道路交通管理處罰條例第八十七條第二項，
    道路交通案件處理辦法第十九條，裁定如主文。
中　　華　　民　　國　　96　　年　　 7　　月　 　2　　日
                  交通法庭      法  官  余德正
以上正本證明與原本無異。
如不服本裁定應於送達後五日內向本院提出抗告狀。
                                書記官  廖日晟
中　　華　　民　　國　　96　　年　　 7　　月　 　2　　日
